Inventaris van het archief van de Directie Internationale Organisaties van het Ministerie van Landbouw, Visserij en Voedselvoorziening, 1950-1959
Nationaal Archief, Den Haag
- Stukken van bijzondere aard, B
  - Taakuitoefening, 2.3
    - Agrarische handelspolitiek en exportbevordering, 2.3.2
      - Gemeenschappelijke agrarische handelspolitiek van de EG (hier o.m. voorbereiding Europese landbouw integratie), 2.3.2.4
        - Stukken betreffende standpunten van, alsmede besprekingen met, buitenlandse regeringen over de Europese landbouwintegratie., 1950-1955; 677; pak
        - Stukken betreffende de toepassing van het tarief van invoerrechten voor tarwemeel., 1950-1958; 678
        - Stukken betreffende de voorbereidende conferentie over de landbouwintegratie, gehouden van 25 tot 28 maart 1952., 1951-1952; 679
        - Stukken betreffende het Franse plan voor de Europese samenwerking op het gebied van de landbouw (plan Vert)., 1951-1952; 680
        - Stukken betreffende het overleg over de realisatiemogelijkheden van een systeem van interlocking prevential areas., 1951-1952; 681
        - Stukken betreffende algemene aangelegenheden inzake de landbouwintegratie., 1951-1954; 682; pak
        - Landbouwintegratie in West-Europa., 1951-1955; 683; pak
        - Stukken betreffende studiegroepen voor de Europese landbouwintegratie., 1951-1957; 684-690; 2 pakken en 5 omslagen
          - Algemeen, 1952, 684
          - Comité Interimaire voor de organisatie der agrarische markten, alsmede de daaronder ressorterende productencommissies, 1951 - 1954, 685; pak
          - Interim Werkgroep voor de Europese Landbouwintegratie, alsmede de daaronder ressorterende subgroepen, 1952 - 1957, 686; pak
          - Studiegroep voor de Akkerbouw, 1951 - 1952, 687
          - Studiegroep voor Vee en Vlees, 1952, 688
          - Studiegroep voor Pluimvee en Eieren, 1952, 689
          - Studiegroep voor Zuivel en Water, 1951 - 1952, 690
        - Opmerkingen over enkele belangrijke aspecten bij West-Europese landbouwintegratie., 1952; 691; stuk
        - Stukken betreffende de besprekingen met het Bureau Monnet over een op te stellen basisdocument over agrarische integratie., 1952; 692
        - Stukken betreffende de positie van de landbouw in een geïntegreerd West-Europa ter vergelijking met die van de kolen- en staalsector., 1952; 693
        - Stukken betreffende het vraagstuk over de verwezenlijking van een Europese landbouwgemeenschap., 1952; 694
        - Voorbereidende conferentie over de Europese landbouwintegratie gehouden in maart 1952 te Parijs., 695
        - Samenwerking tussen Nederland en Denemarken op het gebied van de Europese landbouwintegratie., 1952-1953; 696
        - Stukken betreffende de instelling, samenstelling en werkzaamheden van subcommissies van de Nationale Commissie van Advies voor Europese Landbouwintegratie., 1952-1953; 697-714; 2 pakken en 16 omslagen
          - Subcommissie Aardappelen, 1952 - 1953, 697
          - Subcommissie Eieren, 1952 - 1953, 698
          - Subcommissie voor Graan en Suikerbietenraden, 1952 - 1953, 699
          - Subcommissie Granen, 1952 - 1953, 700; pak
          - Subcommissie Groenten en Fruit, 1952 - 1953, 701
          - Subcommissie voor Hout, 1952 - 1953, 702
          - Subcommissie Oliën, Oliehoudende Zaden en Veekoeken, 1953, 703
          - Subcommissie Rijst, 1952, 704
          - Subcommissie Sierteeltproducten, 1952 - 1953, 705
          - Subcommissie Suiker, 1952, 706
          - Subcommissie Tabak, 1952, 707
          - Subcommissie voor Vee en Vlees, 1952 - 1953, 708
          - Subcommissie voor Vezelgewassen, 1952 - 1953, 709
          - Subcommissie Vis, 1952 - 1953, 710
          - Subcommissie Wijn, 1952 - 1953, 711
          - Subcommissie voor Zuivel, 1952 - 1953, 712
          - Subcommissie ter bestudering van de rapporten van de Interim Working Party te Parijs, 1952 - 1953, 713; pak
          - Subcommissie voor de vaststelling van de omvang van het meest wenselijk gebied voor de integratie in West-Europa, 1952, 714
        - Stukken betreffende de totstandkoming van een rapport van de Coördinatie-commissie Landbouwintegratie betreffende de vermoedelijke gevolgen voor de Nederlandse volkshuishouding van een eventuele Europese landbouwintegratie., 1952-1953; 715
        - Houding van internationale organisaties ten opzichte van de landbouwintegratie., 1952-1954; 716
        - Ingekomen en uitgegane stukken van de Nationale Commissie van Advies voor Europese Landbouwintegratie., 1952-1954; 717; pak
        - Stukken betreffende de Interdepartementale Adviescommissie voor de Europese Integratie (Commissie Beyen)., 1952-1956; 718; pak
        - Stukken betreffende algemene aangelegenheden inzake de EEG., 1952-1960; 719-720; 2 pakken
          - 1952-1956, 719
          - 1957-1960, 720
        - Europees stelsel van minimumprijzen voor agrarische producten in het kader van de landbouwintegratie in West-Europa., 1953; 721
        - Stukken betreffende de uitvoer van bacon naar Engeland., 1953; 722
        - Stukken betreffende het tweede plan Monnet over de integratie van de Franse landbouw., 1953; 723
        - Tentoonstelling op het gebied van de Europese landbouwintegratie., 1953-1955; 724
        - Kamervragen betreffende de landbouwintegratie., 1954; 725
        - Stukken betreffende een ministersconferentie inzake de organisatie van de Europese agrarische markten gehouden van 6 tot 10 juli te Parijs., 1954; 726
        - Verslag van een bijeenkomst over de mogelijkheden tot een nauwere Europese samenwerking op agrarisch-technisch gebied., 1954; 727; stuk
        - Nota aan de minister betreffende advisering tot toetreding tot het Europees Vestigingsverdrag., 1955; 728; stuk
        - Stukken betreffende besprekingen te Brussel inzake de landbouwintegratie., 1955-1956; 729
        - Stukken betreffende het op initiatief van de Benelux hervatten van Europese integratie-besprekingen., 1955-1956; 730
        - Besprekingen ter voorbereiding van de oprichting van een gemeenschappelijke markt., 1955-1957; 731
        - Stukken betreffende de landbouwproblematiek in het kader van de gemeenschappelijke markt., 1956-1957; 732
        - Vergaderstukken van de ambtelijke Coördinatiecommissie voor de Integratie., 1956-1957; 733; pak
        - Stukken betreffende de Commissie voor de Europese Economische Integratie van de Sociaal Economische Raad., 1956-1958; 734
        - Reacties van verschillende landen op een gemeenschappelijke Europese markt., 1956-1959; 735-745; 1 pak en 10 omslagen
          - Australië, 1957 - 1959, 735
          - België, 1956 - 1958, 736
          - Brazilië, 1957 - 1958, 737
          - Denemarken, 1957 - 1958, 738
          - Engeland, 1956 - 1959, 739
          - Frankrijk, 1956 - 1958, 740
          - Italië, 1957 - 1958, 741
          - Nederland - bedrijfsleven, 1956 - 1958, 742; pak
          - Nederland - ministeries, 1956 - 1958, 743
          - Nederland - productschappen, 1957 - 1958, 744
          - Zwitserland, 1959, 745
        - Stukken betreffende West-Duitse moeilijkheden bij de invoer van Nederlands brood., 1956-1959; 746
        - Vergaderstukken van de Werkgroep Douane-experts., 1956-1959; 747
        - Verslagen van algemene vergaderingen., 1956-1959; 748
        - Ontwerp-verdrag tot oprichting van de Europese Economische Gemeenschap (EEG)., 1957; 749; stuk
        - Vergaderstukken van de Nederlandse delegatie bij de Interimcommissie., 1957; 750
        - Vergaderstukken van verschillende organen van de EEG., 1957; 751
        - Stukken betreffende de benoeming van vertegenwoordigers in de organen van de EEG., 1957-1958; 752
        - Stukken betreffende de totstandkoming van het Europees Vestigingsverdrag., 1957-1958; 753
        - Stukken betreffende de behandeling van verschillende aangelegenheden met betrekking tot de Europese Economische Gemeenschap (EEG)., 1957-1959; 754
        - Stukken betreffende de behandeling van verschillende landbouwaangelegenheden., 1957-1959; 755
        - Stukken betreffende de Coördinatiecommissie voor de Europese Integratie en de Vrijhandelszone., 1957-1959; 756; pak
        - Stukken betreffende overleg met het bedrijfsleven over de agrarische aspecten van de gemeenschappelijke markt., 1957-1959; 757
        - Inschakeling van de Europese Commissie met betrekking tot de coördinatie van het verstrekken van inlichtingen aan de lidstaten van de EEG omtrent investeringen in de landbouw., 1958; 758
        - Stukken betreffende de export van aardappelmeel naar West-Duitsland., 1958; 759
        - Stukken betreffende de globalisatie van de invoer van rijst., 1958; 760
        - Stukken betreffende de kerngroep voor de coördinatie van de behandeling van internationale vraagstukken, met name inzake de EEG en de vrijhandelszone., 1958; 761
        - Stukken betreffende de verlaging van het Italiaans binnentarief voor aardappelmeel., 1958; 762
        - Stukken betreffende het buitentarief voor melasse., 1958; 763
        - Stukken betreffende het Intergouvernemental Committee for European Migration (ICEM)., 1958; 764
        - Vergaderstukken van de Speciale Werkgroep inzake de vrijhandelszone., 1958; 765
        - Onderhandelingen over de betrekkingen tussen de EEG en de Organisatie voor de Europese Economische Samenwerking (OEEC)., 1958-1959; 766
        - Overzichten van de stand van zaken met betrekking tot de EEG., 1958-1959; 767
        - Standpunten van de Nederlandse brouwindustrie ten aanzien van het binnen- en buitentarief voor bier en biergrondstoffen., 1958-1959; 768
        - Stukken betreffende algemene aangelegenheden inzake tarwe., 1958-1959; 769
        - Stukken betreffende bijeenkomsten van de EEG-ministers van landbouw., 1958-1959; 770
        - Stukken betreffende de behandeling van Nederlandse zuivelvraagstukken in de Europese Commissie., 1958-1959; 771
        - Stukken betreffende de landbouwconferentie van de lidstaten gehouden van 3 tot 12 juli 1958 te Stresa., 1958-1959; 772; pak
        - Stukken betreffende de verlaging van het West-Duitse binnentarief op mout., 1958-1959; 773
        - Stukken betreffende de Werkgroep voor de Handelspolitiek., 1958-1959; 774
        - Stukken betreffende een studie van de Europese Commissie van de markt voor oliën en vetten., 1958-1959; 775
        - Stukken betreffende overleg met de productschappen over de agrarische aspecten van de gemeenschappelijke markt., 1958-1959; 776
        - Stukken betreffende West-Duitse maatregelen in verband met de lage prijzen van geëxporteerde Nederlandse kaas., 1958-1959; 777
        - Vergaderstukken van de Europese Commissie., 1958-1959; 778
        - Vergaderstukken van de Raad van Ministers., 1958-1959; 779
        - Vergaderstukken van de Werkgroep Grondstoffenvraagstukken., 1958-1959; 780
        - Vergaderstukken van het Comité Permanente Vertegenwoordigers., 1958-1959; 781; pak
        - Kamervragen en antwoorden over het long-term contract voor tarwe afgesloten tussen Frankrijk en Duitsland., 1959; 782
        - Stukken betreffende de invoer van boter in West-Duitsland., 1959; 783
        - Stukken betreffende de invoerpolitiek voor fruit uit landen die niet lid zijn van de EEG., 1959; 784
        - Stukken betreffende de stopzetting door Italië van de invoer van vers en gekoeld rund- en kalfsvlees., 1959; 785
        - Stukken betreffende een gemeenschappelijke handelspolitiek., 1959; 786
        - Stukken betreffende een studie van de National Farmers Union over de kwantitatieve invoerrestricties voor groente en fruit in de West-Europese landen en vergaderingen van experts voor de gezamenlijke studie van de problemen voortvloeiende uit de toepassing van het verdrag op het gebied van groenten en fruit., 1959; 787
        - Stukken betreffende vergaderingen van experts uit landen van de EEG ter behandeling van problemen met betrekking tot melk en aanverwante producten., 1959; 788
        - Vergaderstukken van de gespecialiseerde Werkgroep I voor de onderhandelingen over lijst G, de agrarische sector., 1959; 789
      - Productovereenkomsten, 2.3.2.5
        - Suiker, 2.3.2.5.1
          - Stukken betreffende algemene aangelegenheden inzake suiker., 1947-1955; 790; pak
          - Stukken betreffende de nieuwe internationale suikerovereenkomst., 1949-1955; 791; pak
          - Stukken betreffende de Internationale Suikerraad., 1949-1959; 792-812; 20 pakken en 1 omslag
            - Verlenging overeenkomst, 1949 - 1952, 792; omslag
            - Correspondentie, 1949 - 1955, 793
            - Vergaderstukken. 1953-1959, 794-795; 2 pakken
              - 1953-1956, 794
              - 1957-1959, 795
            - Documentenserie. 1956-1959, 796-812; 17 pakken
              - C/56/004 - C/56/046., 796
              - C/56/047 - C/57/002., 797
              - C/57/003 - C/57/038., 798
              - C/57/039 - C/57/079., 799
              - C/57/080 - C/57/103., 800
              - C/58/04 - C/58/16., 801
              - C/58/18 - C/59/01., 802
              - NC006 - NC040/10., 803
              - NC040/11 - NC040/22., 804
              - NC041 - NC121., 805
              - NC122 - NC165/2., 806
              - NC166 - NC210/4., 807
              - SC020/68 - SC020/84., 808
              - SC020/84 - SC020/102., 809
              - SC446 - SC510., 810
              - SC512 - SC553., 811
              - E/CONF.15/1 - E/CONF.15/8., 812
          - Stukken betreffende suiker., 1950-1959; 813-814; 2 omslagen
            - 1950-1955, 813
            - 1958-1959, 814
          - Stukken betreffende de Speciale Commissie van de Internationale Suikerraad., 1951-1952; 815
          - Stukken betreffende internationale suikerconferenties., 1953-1958; 816-817; 2 pakken
            - 1953-1954, 816
            - 1955-1958, 817
          - Stukken betreffende de totstandkoming van de internationale suikerovereenkomst., 1953-1959; 818
          - Stukken betreffende de Uitvoerende Commissie van de Internationale Suikerraad., 1953-1959; 819; pak
          - Stukken betreffende de Subcommittee on Operational Rules van de Internationale Suikerraad., 1954; 820
          - Ontwerp-instructie voor de Nederlandse delegatie bij de internationale suikerconferentie., 1956; 821; stuk
        - Tarwe/graan, 2.3.2.5.2
          - Stukken betreffende de Internationale Tarwe-overeenkomst., 1949-1957; 822-827; 6 pakken
            - Algemeen, 1949 - 1957, 822
            - Antilliaan en Surinaams quotum, 1951 - 1954, 823
            - Contracten aan- en verkoop. 1950-1954, 824-825; 4 pakken
              - 1950-1951, 824
              - 1952-1954, 825
            - Verlenging en vernieuwing, 1951 - 1955, 826
            - Vrachtkosten en overzichten over het bevrachten van oceaanschepen, 1952 - 1953, 827
          - Stukken betreffende de Internationale Tarwe Raad., 1949-1959; 828-855; 17 pakken en 11 omslagen
            - Algemeen, 1950 - 1958, 828
            - Zitting 4 - 6, 1950 - 1951, 829
            - Zitting 7, 1951, 830
            - Zitting 8, 1952, 831
            - Zitting 9, 1951 - 1952, 832
            - Zitting 10, 1952, 833
            - Zitting 11, 1952 - 1953, 834
              Bevat tevens voortzetting van zitting 8.
            - Zitting 12, 1953, 835; omslag
            - Zitting 13 - 14, 1953, 836
            - Zitting 15 - 16, 1954, 837
            - Zitting 17 - 18, 1955, 838
            - Zitting 19 - 20, 1956, 839
            - Zitting 21 - 23, 1956 - 1957, 840
            - Zitting 26 - 27, 1959, 841; omslag
            - Aanvaarding van de tarwe-overeenkomst, 1956 - 1959, 842
            - Benelux-delegatie in het Uitvoerend Comité, 1949 - 1955, 843; omslag
            - Contributie, 1949 - 1955, 844; omslag
            - Controle aan- en verkopen, 1952 - 1957, 845; omslag
            - Documentenlijsten, 1952 - 1955, 846; omslag
            - Internationale tarweconferenties, 1955 - 1959, 847
            - Jaarverslagen, 1952 - 1955, 848
            - Lidmaatschappen, 1951, 849; omslag
            - Publicaties, 1952 - 1955, 850; omslag
            - Vergaderstukken van het Aanbevelingscomité, 1952, 851; omslag
            - Vergaderstukken van de Adviescommissie voor de Gelijkheid van Prijzen, 1952 - 1955, 852
            - Vergaderstukken van de FAO Committee, 1957, 853
            - Vergaderstukken van de Subcommissie voor Bestrijdingen, 1951 - 1953, 854; omslag
            - Verplaatsing van de zetel, 1953, 855; omslag
          - Vergaderstukken van het Uitvoerend Comité., 1950-1955; 856-857
            - 1950-1951, 856
            - 1952-1955, 857
          - Stukken betreffende algemene aangelegenheden inzake de internationale tarwe-overeenkomst., 1952-1959; 858; pak
          - Verslagen van vergaderingen van de Commissie van Advies van het Productschap voor Granen, Zaden en Peulvruchten., 1959; 859
        - Olijfolie, 2.3.2.5.3
          - Stukken betreffende een conferentie over olijfolie, gehouden in oktober te Genève., 1955-1956; 860
        - Koffie, 2.3.2.5.4
          - Stukken betreffende de internationale koffie-overeenkomst, alsmede conferenties met betrekking tot de oprichting van een Internationale Koffie Organisatie., 1955-1958; 861; pak
          - Stukken betreffende internationale besprekingen over koffie., 1956-1958; 862
          - Stukken betreffende bepalingen van het EEG-verdrag en de verenigbaarheid met een internationale koffieovereenkomst., 1958-1959; 863
        - Cacao, 2.3.2.5.5
          - Stukken betreffende de Internationale Studiegroep voor Cacao., 1955-1956; 864
          - Stukken betreffende de werkzaamheden van de Studiegroep Cacao., 1956-1958; 865; pak
          - Stukken betreffende de werkzaamheden van de Werkgroep voor Prijsstabilisatie bij de Studiegroep Cacao., 1958; 866
          - Stukken betreffende de beantwoording van vragenlijsten inzake cacao., 1958-1959; 867
          - Stukken betreffende de EEG-invoerrechten op cacaobonen., 1958-1959; 868
        - Melk, 2.3.2.5.6
          - Stukken betreffende de stimulering van melkconsumptie, kredietverstrekking voor nieuwe afzetgebieden, alsmede een verslag van een bespreking tussen de minister en een afvaardiging van de Nederlandse zuivelindustrie., 1954-1955; 869
          - Working Party on Dried Skim Milk., 1954-1955; 870
          - Stukken betreffende het Calcutta Milkproject., 1955-1958; 871; pak
          - Stukken betreffende het Pakistan Melkplan., 1956-1958; 872; pak
      - Visserijaangelegenheden, 2.3.2.6
        - Conferenties betreffende de productie, afzet en verwerking van haring., 1949-1953; 873
        - Ingekomen en uitgegane stukken betreffende visserij., 1949-1957; 874
        - Stukken betreffende de Internationale Walvisvangst Commissie., 1949-1959; 875; pak
        - Stukken betreffende het verdrag tot vaststelling van een maaswijdte van zeevisnetten en van minimum maten op sommige vissoorten., 1950-1956; 876; pak
        - Stukken betreffende de Visserijraad voor Latijns-Amerika., 1951-1952; 877
        - Stukken betreffende de Australische visserijwetgeving en de houding ten opzichte van de visserij-overeenkomst met Japan., 1952-1956; 878
        - Stukken betreffende de totstandkoming van een overeenkomst tot politietoezicht op de Noordzeevisserij., 1952-1958; 879
        - Stukken betreffende de Permanente Commissie ingesteld bij het Verdrag Maaswijdte Visnetten 1946., 1953-1959; 880-885; 4 pakken en 2 omslagen
          - Algemeen, 1956, 880; omslag
          - 2e vergadering van 3 tot 7 november, 1953, 881
          - Bijeenkomst op 5 mei, 1953, 882
          - Documenten, 1956, 883; omslag
          - Zitting 6, 1958., 884
          - Zitting 7, 1959., 885
        - Stukken betreffende de technische conferentie over de economische ontwikkeling, bescherming en regeling van de visserij, gehouden op 18 april 1955 te Rome., 1954-1956; 886
        - Stukken betreffende territoriale wateren en continental shelf voor Nederland en de overzeese rijksdelen., 1954-1956; 887
        - Stukken betreffende politietoezicht op de visserij in de Noordzee., 1955; 888; stuk
        - Stukken betreffende de totstandkoming van het ontwerp-reglement betreffende het zeerecht, opgesteld door de International Law Commission van de Verenigde Naties., 1955-1956; 889
        - Stukken betreffende de Noord-Oost Atlantische visserijconferentie ter vervanging van het Verdrag Maaswijdte Visnetten van 1946., 1955-1958; 890-891; 2 pakken
          - Algemeen., 890
          - Ontwerp-tekst., 891
        - Stukken betreffende de International Whaling Commission., 1955-1959; 892
        - Stukken betreffende de vergadering van visserij-technologen, gehouden van 24 tot 29 juni 1956 te Rotterdam., 1955-1959; 893
        - Stukken betreffende de vaststelling van visserijgrenzen door verschillende landen., 1956-1959; 894
        - Stukken betreffende conferenties van de Verenigde Naties betreffende het zeerecht, gehouden te Genève., 1957-1958; 895; pak
        - Stukken betreffende het 2e Wereld Vissersvaartuigen-Congres, gehouden van 5 tot 12 april 1959., 1957-1959; 896
        - Stukken betreffende de bijeenkomst van 5 Antarctische walvisvarende landen, gehouden op 19 november 1958 te Londen., 1958-1959; 897
        - Stukken betreffende internationale besprekingen over het zeerecht., 1958-1959; 898
        - Stukken betreffende overleg tussen de NATO-landen over de moeilijkheden rondom de IJslandse visserijgrenzen., 1958-1959; 899
      - Veeteeltaangelegenheden, 2.3.2.7
        - Stukken betreffende de vaststelling van varkensvleesprijzen., 1954-1957; 900
      - Overige stukken m.b.t. de agrarische handelspolitiek en exportbevordering, 2.3.2.8
        - Stukken betreffende de aankoop van overtollige levensmiddelen uit de Verenigde Staten van Amerika., 1951; 901
        - Contactgroep voor de Arbeidsbezetting in de Landbouw., 1953-1954; 902
        - Stukken betreffende de Amerikaanse handelspolitiek ten aanzien van landbouwoverschotten., 1953-1954; 903
        - Stukken betreffende de Amerikaanse surplus-politiek en de afzet van Amerikaanse surplusproducten., 1953-1959; 904; pak
        - Stukken betreffende de aanwending van surplusgoederen voor de ontwikkeling van achtergebleven gebieden., 1954; 905
        - Stukken betreffende deelname aan het internationaal verdrag tot bescherming van vogels., 1954-1959; 906
        - Stukken betreffende surplus-transacties., 1954-1959; 907
        - Nota's voor de minister betreffende algemene aangelegenheden op atoomgebied., 1956-1957; 908
        - Stukken betreffende atoomzaken., 1956-1959; 909-911; 1 pak en 2 omslagen
          - Algemeen, 1956 - 1958, 909
          - Internationaal Atoom Agentschap (IAEA), 1956 - 1959, 910; pak
          - Subcommissie voor Atoomenergie van het Coördinatie Comité voor de Verenigde Naties en de Gespecialiseerde Organisaties, 1956 - 1957, 911
        - Stukken betreffende de coördinatie van de departementale werkzaamheden op atoomgebied., 1957-1959; 912
    - Internationale hulpverlening en technische ondersteuning, 2.3.3
      - Stukken betreffende internationale investeringen., 1949-1951; 913
      - Werkcommissie inzake Technische Hulp aan Laag-Ontwikkelde Landen (WITHALL)., 1949-1953; 914; pak
      - Stukken betreffende hulpverlening door en aan verschillende landen., 1949-1959; 915; pak
      - Stukken betreffende cursussen in het kader van de technische hulp., 1950; 916
      - Publicaties in het kader van de technische hulpverlening., 1950-1951; 917
      - Stukken betreffende het Internationaal opleidingscentrum voor Luchtkartering., 1950-1953; 918
      - Algemene rapporten en verslagen., 1950-1955; 919; pak
      - Commissies in het kader van de technische hulp., 1950-1955; 920
      - Stukken betreffende de Commissie voor Internationale Technische Hulp., 1950-1955; 921-928; 7 pakken en 1 omslag
        - Algemeen, 1957 - 1959, 921; omslag
        - 1950-1951, 922
        - 1952-1953, 923
        - 1954, 924